Inventaris van de archieven van de Noodcommissie Luchtvaartterreinen, 1945-1946; Rijkscommissie Luchtvaarttereinen, 1945-1948; Commissie tot Liquidatie van de Subsectie Vliegvelden van het Militair Gezag, 1945-1946
Nationaal Archief, Den Haag
- HET ARCHIEF VAN DE RIJKSCOMMISSIE LUCHTVAARTTERREINEN., II
  - STUKKEN VAN BIJZONDERE AARD., B
    - Activiteiten., 2
      - Technische vraagstukken., a
        - grondonderzoeken., a.1
          - Rapporten, samengesteld door het Laboratorium voor Grondmechanica te Delft, betreffende het onderzoek naar de bodemgesteldheid van vliegvelden en de hiermede verband houdende technische vraagstukken., dec. 1946 - dec. 1948; 21-41; 24 delen in 21 omslagen
            - Vliegveld Zeeuws-Vlaanderen in de oostelijke polders., 41
        - overige aangelegenheden., a.2
          - Brieven van de Hoofdingenieur van de Rijkswaterstaat in het arrondissement Haarlem van de Directie Noord-Holland inzake het aanwijzen van plaatselijke bouwdirecties in verband met de uitvoering van werken aan vliegvelden in Nederland., okt. 1946; 42; 1 omslag
          - Nota en brieven met bijlagen van de Rijksluchtvaartdienst betreffende de internationale voorschriften voor de constructie van startbanen en de daarmede samenhangende indeling van vliegvelden in klassen., okt. - nov. 1945; 43; 1 omslag
          - Brief van het Hoofd van het Bureau Aanleg, Beheer en Onderhoud van Vliegvelden van de Dienst der Genie inzake de verdediging en vernielingsvoorbereiding van vliegvelden in geval van oorlogsdreiging., juni 1946; 44; 1 stuk
          - Nota met bijlage van het Werkbureau van de Rijksluchtvaartdienst inzake een studie harerzijds om te komen tot de constructie van een windroos, welke bruikbaar moest zijn als hulpmiddel bij het bepalen van de richting van start- en landingsbanen., maart 1947; 45; 2 stukken
            Lichtdruk.
          - Rapport van de afdeling Stadsontwikkeling der Publieke Werken van de gemeente Amsterdam, getiteld: "Het gebruik van gegevens omtrent windrichting en windkracht bij het ontwerpen van een luchthaven.", z.j.; 46; 1 stuk
            Lichtdruk
          - Nota van de Rijksluchtvaartdienst, waarin aan de commissie in overweging wordt gegeven om een 40-tal in Nederland aanwezige landingstrips volgens bepaalde eisen ten aanzien van afmeting en draagkracht te doen keuren., z.j.; 47; 1 stuk
      - Bestemming, exploitatie en opheffing van vliegvelden., b
        - Wereldluchthaven., b.1
          - Briefwisseling tussen Z.K.H. Prins Bernhard en de minister van Waterstaat en Wederopbouw inzake de inrichting van een 'wereldluchthaven' en het grote belang daarvan voor het economisch bestel van Nederland., mei - juni 1945; 48; 3 stukken
            Afschriften
            (De in de briefwisseling vermelde voorstellen zijn aanwezig in het Londens archief van het departement van Waterstaat)
          - Korrespondentie met de directie van de Nederlandse Spoorwegen betreffende een aan te leggen spoorwegverbinding met de wereldluchthaven., juli 1945 - maart 1946; 49; 1 omslag
          - Stukken betreffende de plannen tot uitbreiding van het vliegveld Schiphol in verband met de bestemming daarvan tot wereldluchthaven., aug. 1945 - juli 1947; 50; 1 omslag
          - Rapport nr. R 74, met bijlagen, van de K.L.M. houdende een exploitatievergelijking van de verschillende te overwegen plannen voor een wereld-luchthaven., juni 1946; 51; 1 omslag
            Lichtdruk en gestencild.
          - Brief met bijlage van de K.L.M. houdende een raming van het aantal te verwachten vliegtuigen dat op de wereldluchthaven Schiphol tegelijk behandeld zou moeten worden., juni 1946; 52; 2 stukken
          - Rapport R 86 met bijlagen, van de K.L.M. betreffende het vraagstuk van een wereld-luchthaven en andere vliegvelden in Nederland., juli 1946; 53; 1 omslag
          - Brief, met bijlagen, van de K.L.M. inzake de organisatie van een in te stellen werkbureau ter bestudering van het vraagstuk van een wereld-luchthaven in Nederland., aug. 1946; 54; 1 omslag
        - Regionale vliegvelden, b.2
          - Overzicht van in Nederland bestaande vliegvelden en landingstrips., juli 1945; 55; 1 stuk
          - Stukken betreffende het ter beschikking stellen van vliegvelden ten behoeve van de sport- en zweefvliegerij., juli 1945 - sept. 1946; 56; 1 omslag
          - Brief van de Rijksluchtvaartdienst met als bijlage een kopie van een door de Chef van de Generale Staf aan de minister van Oorlog gericht schrijven betreffende de bestemming van vliegvelden ten behoeve van de militaire luchtvaart., dec. 1945; 57; 2 stukken
          - Brief, met bijlagen, van het Hoofd der sectie IX, Openbare Werken, van het Militair Gezag inzake de teruggave aan de oorspronkelijke eigenaren van cultuurgronden, welke tijdens de oorlog door de Duitse bezetter waren gevorderd., dec. 1945; 58; 3 stukken
          - Dossier inzake de instelling van een drietal 'Driemanschappen', welke tot 1 januari 1947 belast waren met het beheer van de vliegvelden Eindhoven, Leeuwarden en Twenthe., febr. - sept. 1946; 59; 1 omslag
          - Nota van de Vaste Commissie van de Rijksdienst voor het Nationale Plan aan de betrokken ministers houdende haar zienswijze op het vraagstuk van de bestemming der vliegvelden., april 1946; 60; 1 stuk
          - Nota van de commissie aan de minister van Verkeer en Energie naar aanleiding van de nota van de Directeur-Generaal van de Rijkswaterstaat van 27 februari 1946 betreffende de plaats en aanleg van vliegvelden., juni 1946; 61; 1 stuk
            Concept
          - Stukken betreffende de bestemming, c.q. opheffing, van enkele met name genoemde vliegvelden., juli 1945 - juni 1946; 62; 1 omslag
          - Nota van de minister van Verkeer en Energie aan de Ministerraad betreffende de status van de na de oorlog in Nederland aangetroffen vliegvelden., jan. 1947; 63; 1 stuk
          - Brief met rapport van de K.L.M. aan de Rijksluchtvaartdienst houdende haar visie op de behoefte aan secundaire vliegvelden in Nederland. Met aanbiedingsbrief., aug. - sept. 1947; 64; 1 omslag
          - Stukken betreffende de opheffing, het herstel, de aanleg, de bestemming en exploitatie van regionale vliegvelden., juli 1945 - juli 1947; 65- 92; 1 pak, 27 omslagen
            - Vliegveld Bergen N.H.., 65
            - Vliegveld Deelen., 66
            - Vliegveld Eelde., 67
            - Vliegveld Eindhoven., 68
            - Vliegveld Elst., 69
            - Vliegveld Gelze-Rijen., 70
            - Vliegveld Haamstede., 71
            - Vliegveld Havelte., 72
            - Vliegveld Helmond., 73
            - . Vliegveld Hilversum., 74
            - Vliegveld de Kooy., 75
            - Vliegveld Leeuwarden., 76
            - Vliegveld Nijmegen., 77
            - Vliegveld Rotterdam., 78
            - Vliegveld Schiermonnikoog., 79
            - Vliegveld Soesterberg., 80
            - Vliegveld Teuge., 81
            - Vliegveld Texel., 82
            - Vliegveld Twenthe., 83
            - Vliegveld Valkenburg Z.H., 84
            - . Vliegveld Venlo., 85
            - Vliegveld Vlissingen., 86
            - Vliegveld Volkel., 87
            - Vliegveld Woensdrecht., 88
            - Vliegveld Ypenburg., 89
            - Vliegveld Zeeuws-Vlaanderen., 90
            - Vliegveld Zuid-Limburg., 91
            - Vliegveld Zwolle., 92
    - Financiële aangelegenheden., 3
      - Stukken betreffende de verdeling van de kosten van uitvoering van werken op de vliegvelden door de Dienst der Genie tussen de ministeries van Oorlog en van Verkeer en Energie., jan. 1946; 93; 1 omslag
      - Korrespondentie met de minister van Verkeer inzake het ter beschikking stellen van een bedrag van f. 10.000,-- voor het doen uitvoeren van een bodem-onderzoek in de Haarlemmermeerpolder-Zuid., aug. 1946; 94; 2 stukken
      - Brief van het Hoofd van het Bureau Aanleg, Beheer en Onderhoud van Vliegvelden van de Dienst der Geniet houdende het verzoek een offerte te mogen vragen aan de Topografische Dienst voor het karteren van 20 vliegvelden en vaststelling van de kostenverdeling daarvan over de diverse instanties., aug. 1946; 95; 1 stuk
      - Brief met bijlage van de Hoofdingenieur van de Rijkswaterstaat in het arrondissement Haarlem van de Directie Nood-Holland houdende het verzoek tot verhoging van het toegestane krediet ten behoeve van de karteringswerkzaamheden van de vliegvelden in Nederland., okt. 1946; 96; 2 stukken
  - DOCUMENTATIE, C
    - Uittreksel van een artikel uit het tijdschrijft INTER AVIA van 23 augustus 1945 over Idlewild Airport bij New-York., aug. 1945; 97; 1 stuk
    - Rapport van de tweede zitting van de AGA-division van de Provisional International Civil Aviation Orangisation, gehouden te Montreal van 2 tot 30 juli 1946, betreffende "Aerodromes Air Routes and Ground Aids Division", aug. 1946; 98; 1 deel
    - Brief van de K.L.M. met bijgesloten verslag van een bezoek dat doro A.S. Thomson en ir. G.C. van Wageningen in juni 1947 aan het toen in aanbouw zijnde vliegveld Kloten bij Zürich., juli 1947; 99; 2 stukken
    - Brief van de K.L.M. met bijgesloten verslag van een studiereis van een Nederlandse delegatie naar Londen, ter vernieuwing van het contact met de afdeling Vliegvelden van het Ministry of Air., okt. 1947; 100; 3 stukken
    - Folders betreffende de exploitatie van het vliegveld Schiphol in de periode 1920 - 1946., z.j. (1947); 101; 2 stukken
      Gedrukt.
    - Brochure van de hand van J. Kriek, getiteld: "Luchthaven Rotterdam"en uitgegeven door het Gewestelijk Comité Luchthaven Rotterdam., jan. 1948; 102; 1 deel
- ARCHIEF VAN DE COMMISSIE TOT LIQUIDATIE VAN DE SUBSECTIE VLIEGVELDEN VAN HET MILITAIR GEZAG., III
  - STUKKEN VAN ALGEMENE AARD., A
    - Verslag van de werkzaamheden van de commissie over de periode van 8 augustus tot 30 september 1945. Met aanbiedingsbrief aan de betrokken ministers., z.j. (okt. 1945); 103; 2 stukken
      Concept.
    - Brief, met bijlagen, van het Hoofd van de subsectie Vliegvelden aan de minister van Verkeer en Energie, houdende een opgave van de bij deze sectie werkzame personen, de op de vliegvelden verrichte werkzaamheden en de daartoe ter beschikking gestelde gelden., juli 1945; 104; 1 omslag
    - Korrespondentie met de Rijksluchtvaartdienst en het Hoofd van de subsectie betreffende de staking en liquidatie van de werkzaamheden van de subsectie., aug. - sept. 1945; 105; 1 omslag
    - Brief van H.J.C. Kamsteeg aan A.P. Dekker betreffende verschillende klachten over en andere moeilijkheden rond de subsectie Vliegvelden., sept. 1945; 106; 1 stuk
    - Brief van de Directeur-Generaal van de Rijksluchtvaartdienst betreffende de beslissingen van de Ministerraad van 8 oktober 1945 ten aanzien van een aantal voorstellen van de Rijkscommissie Luchtvaartterreinen., okt. 1945; 107; 1 stuk
  - STUKKEN VAN BIJZONDERE AARD., B
    - Beschikkingen van de minister van Verkeer en Energie inzake de instelling, samenstelling en opheffing van de commissie., aug. 1945, jan. 1946; 108; 2 stukken
    - Stukken betreffende het gebruik van op, of bij, de vliegvelden aanwezige houten barakken en andere opstallen ten behoeve van de wederopbouw., aug. - okt. 1945; 109; 1 omslag
    - Brieven van de sectie IX van het Militair Gezag betreffende de overdracht van het beheer van een aantal met name genoemde vliegvelden door de Inspectie van de Genie., aug. - sept. 1945; 110; 1 omslag
    - Stukken betreffende het beheer, het herstel en gebruik van vliegvelden in Nederland., aug. - okt. 1945; 111- 122; 12 omslagen
      - Vliegveld Beek., 111
      - Vliegveld Deelen., 112
      - Vliegveld Eelde., 113
      - Vliegveld Eindhoven, 114
      - Vliegveld Gilze-Rijen., 115
      - Vliegveld Haamstede., 116
      - Vliegveld Havelte., 117
      - Vliegveld Helmond., 118
      - Vliegveld Soesterberg., 119
      - Vliegveld Twenthe, 120
      - Vliegveld Venlo., 121
      - Vliegveld Volkel., 122